臺灣高等法院民事裁定
109年度非抗字第90號
再抗告人  蘇志宗  
代 理 人  鄭志侖律師
上列再抗告人因與相對人林泰榮間票款執行事件，對於中華民國
109年8月13日臺灣新北地方法院109年度抗字第124號裁定提起再
抗告，本院裁定如下：
    主  文
再抗告駁回。
再抗告費用由再抗告人負擔。
    理  由
一、按除以抗告不合法而駁回者外，對於抗告法院所為之裁定再
    為抗告，僅得以其適用法規顯有錯誤為理由，此觀非訟事件
    法第45條第3項之規定即明。所謂適用法規顯有錯誤，係指
    裁判違背法規，或法院所為之裁定，就其取捨證據所確定之
    事實，適用法規所持法律上判斷顯有錯誤而言。
二、本件相對人在原法院主張其執有再抗告人於民國106年3月13
    日所簽發面額為新臺幣(下同)2000萬元、到期日為106年9月
    13日，並免除作成拒絕證書之本票乙紙(下稱系爭本票)，經
    其於到期日後多次提示請求付款，最後一次為109年1月7日
    提示仍未獲付款，聲請原法院裁定准予強制執行，經原法院
    司法事務官以109年度司票字第2196號裁定准許強制執行。
    再抗告人不服，提起抗告。原法院維持司法事務官之裁定，
    以109年度抗字第124號裁定駁回再抗告人之抗告。再抗告人
    提起本件再抗告，再抗告意旨略以：㈠系爭本票發票地為臺
    北市中正區，非原裁定所認定之新北市三重區，原法院應無
    管轄權；㈡原裁定未要求相對人說明提示日期，卻要求伊證
    明相對人未提示，而有票據法第69條第1項、第85條第1項、
    第86條第1項、第95條、第124條規定之適用法規錯誤之情形
    ；㈢伊與相對人間並無票據原因關係，相對人不得主張票據
    權利云云。惟查，原裁定已認定系爭本票雖未記載付款地，
    然發票人記載發票地為新北市三重區地址，依票據法第120
    條第5項規定，以發票地為付款地，故原法院就本件本票裁
    定准予強制執行事件有管轄權；系爭本票已載有免除作成拒
    絕證書，執票人固仍有提示請求付款之義務，惟依票據法第
    124條準用第95條規定，應由發票人就執票人未為提示負舉
    證之責任。再抗告人並未舉證證明相對人未向其提示請求付
    款，再抗告人抗辯即屬無據。至再抗告人辯稱兩造間就系爭
    本票並無原因關係存在等情，屬實體法上權利義務關係存否
    之爭執，非本件非訟程序得予審究。核其認定並無適用法規
    顯有錯誤情事。至再抗告人主張原裁定未適用本院109年度
    非抗字第28號民事裁定、臺灣臺北地方法院109年度抗更一
    字第3號民事裁定、臺灣臺南地方法院109年度抗字第95號民
    事裁定(下合稱系爭裁定)之見解由相對人舉證證明已為付款
    提示而有適用法規顯有錯誤之情形，惟系爭裁定並非法規，
    縱原裁定未採系爭裁定之見解，亦難認原裁定有適用法規顯
    有錯誤之情事。再抗告論旨指摘原裁定適用法規顯有錯誤，
    聲明廢棄，非有理由。
三、據上論結，本件再抗告為無理由，爰裁定如主文。
中　　華　　民　　國　　109 　年　　10　　月　　30　　日
                  民事第二十五庭
                      審判長法  官  謝碧莉
                            法  官  林晏如
                            法  官  陳月雯
正本係照原本作成。
不得抗告。
中　　華　　民　　國　　109 　年　　10　　月　　30　　日

   　　　　　　　　　　　　 書記官  侯雅文